【裁判字號】    97,抗,62
【裁判日期】    970522
【裁判案由】    本票裁定強制執行
【裁判全文】
臺灣臺南地方法院民事裁定                97年度抗字第62號
抗  告  人  乙○○
                        號
相  對  人  甲○○
上列抗告人與相對人甲○○間本票裁定強制執行事件，抗告人不
服中華民國97年3月25日本院97年度司票字1037號裁定，提起抗
告，本院裁定如下：
    主  文
抗告駁回。
抗告程序費用新臺幣壹仟元由抗告人負擔。
    理  由
一、按執票人向本票發票人行使追索權時，得聲請法院裁定後強
    制執行，票據法第 123條定有明文。又本票執票人依上開法
    條之規定，聲法院裁定及抗告法院之裁定，僅依非訟案件程
    序，以審查強制執行許可與否，並無確定實體上法律關係存
    否之效力，如發票人就票據債務之存否有爭執時，應由發票
    人提起確認之訴，以資解決，最高法院56年台抗字第 714號
    、57年台抗字第76號判例可資參照。
二、抗告意旨略以：抗告人與相對人並不相識，亦無金錢借貸往
    來，更未簽發本票交付相對人或其他人，該本票顯係他人偽
    造，而相對人惡意取得上開票據為由，提起本件抗告，求為
    廢棄原裁定等語。
三、經查：
  (一)本件相對人主張其執有以抗告人為發票人如原裁定附表所示
    之系爭9張本票，並免除作成拒絕證書，詎屆期提示未獲付
    款，依票據法第123條聲請裁定許可強制執行等情，已據提
    出系爭本票9張為證，而依本票之記載形式上觀察，其已具
    備本票有效要件。
  (二)抗告人抗辯原裁定附表所示本票9張係遭偽造，相對人惡意
    取得票據，不得享有票據權利等情，猶待調查認定，是抗告
    人之主張是否屬實，乃係實體上之爭執，參照上開最高法院
    裁判意旨，亦應由抗告人另行提起訴訟，以資解決；又非訟
    事件法第195條第1項亦規定：「發票人主張本票係偽造、變
    造者，於前條裁定送達後二十日內，得對執票人向為裁定之
    法院提起確認之訴。」，是抗告人上開抗告事項，於本件非
    訟程序不得加以審究，仍應為許可強制執行之裁定。
  (三)綜上所述，原裁定就系爭本票裁定准予強制執行，核無不合
    ，抗告人執前揭理由提起抗告，尚屬無據，應予駁回。
四、又「依法應由關係人負擔費用者，法院裁定命關係人負擔時
    ，應一併確定其數額」、「前項費用之負擔有相對人者，準
    用民事訴訟法有關訴訟費用之規定」，非訟事件法第24條第
    1項及同法第21條第2項分別定有明文。本件抗告業經駁回在
    案，依上開法條規定，本院應予確定非訟事件費用額。茲因
    抗告人提起本件抗告，除繳納抗告費新臺幣（下同） 1,000
    元外，未有其餘非訟事件費用之支出。是以，本件抗告人應
    負擔之非訟事件費用額確定為1,000元。
五、結論：本件抗告為無理由，依非訟事件法第46條、第21條第
    2項、第24條第1項、第23條，民事訴訟法第 495條之1第1項
    、第449條第1項，裁定如主文。
中    華    民    國    97    年    5     月    22    日
                  民事第二庭    審判長法  官  楊清安
                                      法  官  陳金虎
                                      法  官  蔡孟珊
以上正本證明與原本無異。
本裁定不得再抗告。
中    華    民    國    97    年    5     月    22    日
                                      書記官  吳幸芳


司法院資訊處製作；財團法人民間司法改革基金會備份。
